【裁判字號】    92,易,503
【裁判日期】    920112
【裁判案由】    竊盜
【裁判全文】
臺灣新竹地方法院刑事判決                          九十二年度易字第五三號
    公  訴  人  臺灣新竹地方法院檢察署檢察官
    被      告  庚○○
右列被告因竊盜案件，經檢察官提起公訴（九十二年度偵字第三三三七號），本院依
簡式審判程序判決如左：
    主  文
庚○○連續攜帶兇器竊盜，累犯，處有期徒刑拾月。扣案之螺絲起子貳支、手電筒貳
支，沒收。
    事  實
一、庚○○前於民國八十五年間，因偽造有價證券案件，經本院判處有期徒刑二年，
    緩刑四年確定，嗣於緩刑期間內之八十六年三月間，復因竊盜案件，經本院判處
    有期徒刑十月，再經台灣高等法院駁回上訴確定，於八十六年八月十八日送監執
    行，至八十七年六月十七日執行完畢，復因前開緩刑宣告經本院於八十六年九月
    十一日以八十六年度聲字第一○○八號撤銷，於八十七年六月十八日接續執行，
    於八十七年九月十七日假釋交付保護管束，於八十九年五月二十二日假釋期滿以
    執行完畢論；嗣再因竊盜案件，經本院以九十一年度易字第八三七號判決判處有
    期徒刑六月，如易科罰金以三百元折算一日確定，現正執行中。
二、詎庚○○猶不知悔改，另基於意圖為自己不法所有之概括犯意，攜帶客觀上具危
    險性可供兇器使用之螺絲起子、手電筒各二支，先後於：
（一）九十一年四月十日上午七時許，在新竹市○○路三六五號前，撿拾路邊之石塊
      ，再以衣物包裹，用以敲破被害人丙○○所有停放在該處之車牌號碼八Ｑ─七
      三九六號自用小客車車窗（毀損部分未據提出告訴）後，竊取車內價值約新台
      幣（下同）二萬二千元之OLYMPUS 廠牌數位相機乙台，得手後，將前開數位相
      機以四千二百元之代價，上網出售予不詳第三人，所得款項則花用一空；
（二）九十一年四月十日上午七時許（與前述（一）行為時間相隔約二分鐘），在同
      上開地點，以上述手法，敲破被害人乙○○所有停放在該處路邊之車牌號碼Ｚ
      七─六五一九號自用小客車車窗（毀損部分未據提出告訴），竊取車內之現金
      約三百元及ＣＤ十片，得手後，將現金花光，ＣＤ則任意丟棄；
（三）九十一年四月十五日凌晨四時許左右，在新竹市○○街，以同上述手法，敲破
      被害人己○○所有停放在該處路邊之車牌號碼ＪＰ─二五０七號自用小客車右
      後車窗（毀損部分未據提出告訴），竊取車內零錢約五十元；
（四）九十一年四月十五日凌晨四時許左右，在同上開地點，以同上述手法，敲破被
      害人丁○○所有停放在該處路邊之車牌號碼Ｒ四─五二三０號自用小客車車窗
      （毀損部分未據提出告訴），竊取車內之汽車通行證乙張及墨鏡乙付；
（五）九十一年四月十五日凌晨四時許左右，在同上開地點，以同上述手法，敲破被
      害人戊○○所有停放在該處路邊之車牌號碼ＡＢ─一二九二號自用小客車車窗
      （毀損部分未據提出告訴），竊取車內之零錢約二百元；
（六）九十一年四月十五日凌晨四時許左右，在同上開地點，以同上述手法，敲破被
      害人甲○○所有停放在路邊之車牌號碼ＪＺ─二五一六號自用小客車車窗（毀
      損部分未據提出告訴），竊取車內之出入證點收證明單乙張及衛生環保訓練合
      格證二張（按（三）至（六）之行為時間，前後約十分鐘）。
      旋為警於同日四時許當場查獲，並自庚○○身上起出前述（三）至（六）所竊
      得之贓物（均已發還被害人）。
三、案經新竹市警察局第二分局報請台灣新竹地方法院檢察署檢察官偵查起訴。
    理  由
一、本件被告所犯加重竊盜罪，均非死刑、無期徒刑、最輕本刑為三年以上有期徒刑
    之罪，或高等法院管轄第一審之案件，被告於本院準備程序進行中，就被訴事實
    為有罪之陳述，經本院認合於新修正刑事訴訟法第二百七十三條之一第一項之規
    定，裁定進行簡式審判程序，合先敘明。
二、右揭事實，業據被告庚○○於本院審理時坦承不諱，核與被害人丙○○、乙○○
    、己○○、丁○○、戊○○及甲○○指述失竊情節相符，並有螺絲起子、手電筒
    各二支扣案及贓證物品認領保管收據等件在卷足憑，核被告之自白應認與事實相
    符，被告犯行堪予認定，應依法論科。
三、按攜帶兇器竊盜，祇須行竊時攜帶具有危險性之兇器為已足，並不以攜帶之初有
    行兇之意圖為必要；又無論上訴人等主觀上是否旨在行兇抑僅便利行竊，然在客
    觀上顯具有行兇之危險性，自屬兇器之一種，其攜帶而犯竊盜罪，應成立刑法第
    三百二十一條第一項第三款之攜帶兇器竊盜罪；最高法院分別著有六十二年台上
    字第二四八九號及七十年度台上字第一六一三號判例可資參照。經查，被告於竊
    取被害人丙○○等人所有之前開財物時，所攜帶之螺絲起子、手電筒各二支，在
    客觀上顯具有行兇之危險性，依照前揭判例之意旨，堪認應刑法第三百二十一條
    第一項第三款之「兇器」無訛，故核被告所為，係犯刑法第三百二十一條第一項
    第三款之加重竊盜罪。被告先後六次竊盜犯行，時間緊接，所犯基本構成要件相
    同，顯係基於概括犯意為之，為連續犯，應依刑法第五十六條之規定，論以一罪
    ，並加重其刑。又查被告於八十五年間，因偽造有價證券案件，經本院判處有期
    徒刑二年，緩刑四年確定，嗣於緩刑期間內之八十六年三月間，復因竊盜案件，
    經本院判處有期徒刑十月，再經台灣高等法院駁回上訴確定，於八十六年八月十
    八日送監執行，至八十七年六月十七日執行完畢，復因前開緩刑宣告經本院於八
    十六年九月十一日以八十六年度聲字第一○○八號撤銷，於八十七年六月十八日
    接續執行，於八十七年九月十七日假釋交付保護管束，於八十九年五月二十二日
    假釋期滿以執行完畢論等情，有台灣高等法院被告全國前案紀錄表一件在卷足參
    ，其於受有期徒刑執行完畢後五年內，再犯本件有期徒刑以上刑之罪，為累犯，
    應依法加重其刑，並遞加重之。爰審酌被告素行不佳，不思上進，竟起意不勞而
    獲竊取他人財物，造成他人財產權受有損害，及行竊次數、竊得財物之價值，並
    其犯罪之動機、目的、手段及犯罪後坦認犯行，態度良好等一切情狀，量處如主
    文所示之刑。至扣案之螺絲起子、手電筒各二支，為被告所有，並供被告犯罪所
    用之物，爰予宣告沒收。
據上論斷，應依刑事訴訟法第二百七十三條之一第一項、第二百九十九條第一項前段
、刑法第五十六條、第三百二十一條第一項第三款、第四十七條、第三十八條第一項
第二款，判決如主文。
中      華      民      國      九十二    年      一    月    十二      日
                                        臺灣新竹地方法院刑事第二庭
                                            法  官   魏  瑞  紅
右正本證明與原本無異。
如不服本判決，應於判決送達後十日內向本院提出上訴狀( 應附繕本 )，上訴於
臺灣高等法院。
                                            書記官   陳  凰  榆
中      華      民      國      九十二    年      一    月    十二      日
中華民國刑法第三百二十一條
犯竊盜罪而有左列情形之一者，處六月以上、五年以下有期徒刑：
三  攜帶兇器而犯之者。
前項之未遂犯罰之。


司法院資訊處製作；財團法人民間司法改革基金會備份。
